【裁判字號】    99,台抗,546
【裁判日期】    990707
【裁判案由】    公共危險等罪聲請具保停止羈押
【裁判全文】
最高法院刑事裁定              九十九年度台抗字第五四六號
抗  告  人  余德坪
上列抗告人因公共危險等罪案件，不服台灣高等法院中華民國九
十九年五月二十七日駁回聲請具保停止羈押之裁定（九十九年度
聲字第一四六三號），提起抗告，本院裁定如下：
    主  文
抗告駁回。
    理  由
按被告有無刑事訴訟法第一百零一條、第一百零一條之一所規定
之羈押要件，應否羈押，以及羈押後其羈押原因是否仍然存在，
有無繼續羈押之必要，事實審法院本得斟酌訴訟進行程度及其他
一切情形而為認定，故受羈押之被告除確有刑事訴訟法第一百十
四條所列情形之一，經具保聲請停止羈押不得駁回外，如以其他
原因聲請具保停止羈押，其應否准許，事實審法院自有認定裁量
之權，苟無濫用其權限之情形，即不得任意指為違法。本件原裁
定略以：抗告人余德坪因公共危險等罪案件，經原審法院訊問後
，認為其犯罪嫌疑重大，有刑事訴訟法第一百零一條第一項第一
、三款之情形，非予羈押，顯難進行審判，並有羈押必要，而執
行羈押。抗告人聲請意旨雖稱其於偵、審中均坦承犯行，並供出
同案被告趙煇益，且無任何刑案前科，亦無逃亡通緝紀錄，衡情
應無逃亡之可能性存在；又本案相關事證業已調查完畢，案情確
臻明朗，亦無湮滅證據或勾串共犯之虞。縱認抗告人犯罪嫌疑重
大，且具有重罪羈押原因，然而本件依比例原則尚有其他較輕微
之強制處分（如高額保證金或每日向警局報到）可保全將來判決
確定之執行，並無羈押之必要。再者，抗告人年事已高，老眼昏
花且有嚴重聽障，判決確定執行後將有數年無法返家，因而聲請
具保停止羈押云云。然查，抗告人涉犯教唆放火燒燬現供人使用
住宅未遂等罪，業經第一審判處重刑（應執行有期徒刑八年六月
）在案，其犯罪嫌疑顯然重大，衡諸其已受重刑之諭知，逃匿以
規避審判程序進行及刑罰執行之可能性甚高，若命抗告人具保、
責付或限制住居等侵害較小之手段，均不足以確保審判或執行程
序之順利進行，依本案訴訟進度，仍有繼續羈押抗告人之必要，
抗告人辯稱並無逃亡之虞，並請求以保證金或定期報到代替羈押
云云，自無足取。又本件係依刑事訴訟法第一百零一條第一項第
一、三款之情形，裁定羈押抗告人，聲請意旨稱無湮滅證據或勾
串共犯之虞云云，並非本件抗告人羈押所應審酌之原因事由。至
抗告人因年事已高，請求於判決確定執行前返家云云，並非法定
停止羈押事由，亦無可採。從而，聲請意旨所指事由，尚不足執
以認定抗告人已無羈押之必要，復審酌抗告人所涉各項情節，其
羈押原因尚未消滅，所請具保停止羈押，自難准許，而裁定駁回
其聲請。經核尚無不合。抗告意旨猶執以重罪為由押人取供，將
使受羈押者之訴訟防禦權失衡，嚴重損及公平審判之機制，法院
應審酌而以具保、責付或限制住居等侵害較小之手段代替羈押，
且抗告人年事已高，相依為命之妻子需賴抗告人照顧，及其為家
中唯一之經濟支柱等已為原審指駁之陳詞，再事爭執，其就原審
本於其裁量權之適法行使，駁回抗告人具保停止羈押之聲請，究
竟如何違背法令，並未具體指明，徒執陳詞，任意指摘，其抗告
為無理由，應予駁回。
據上論結，應依刑事訴訟法第四百十二條，裁定如主文。
中    華    民    國  九十九  年    七    月    七    日
                      最高法院刑事第十三庭
                          審判長法官  賴  忠  星  
                                法官  呂  丹  玉  
                                法官  吳      燦  
                                法官  蔡  名  曜  
                                法官  葉  麗  霞  
本件正本證明與原本無異
                                      書  記  官  
中    華    民    國  九十九  年    七    月   十四   日
                                                      K

司法院資訊處製作；財團法人民間司法改革基金會備份。
